# 长期借款折溢价

提问人：shuihu19810817 时间：2012-03-13 06:41:38
陈老师您好：
长期借款也会存在折溢价的问题吗？如果存在是不适合债券折溢价的原理一致？谢谢解答！

回答人：chenyiwei
回复 shuihu19810817 的帖子
理论上，所有以摊余成本计量的金融资产和金融负债，以及可供出售的债务工具投资，都会存在折溢价问题。只不过借款的初始直接费用通常较低，而且一般按面值发放，所以折溢价对实际利率确定的影响通常不明显，实务中通常会基于重要性原则，将初始直接费用在发生时一次性计入损益。

提问人：shuihu19810817 时间：2012-03-13 16:28:50
回复 chenyiwei 的帖子
陈老师您好：
如果长期借款的利率与市场利率不相等，银行就会出现采用折价或溢价的方式发放贷款？谢谢解答

回答人：chenyiwei
如果将来利率市场化程度进一步提高，应该就会出现这种情况。目前还很少见。